臺灣新北地方法院刑事判決
111年度審訴字第803號
公  訴  人  臺灣新北地方檢察署檢察官
被      告  李建廷



上列被告因詐欺案件，經檢察官提起公訴（111年度調偵字第135
6號），被告於本院準備程序中就被訴事實為有罪之陳述，經本
院合議庭裁定由受命法官獨任進行簡式審判程序，判決如下：
    主  文
李建廷犯非法以電腦相關設備製作不實財產權取得紀錄得利罪，
處有期徒刑參月。未扣案之犯罪所得新臺幣貳萬伍仟壹佰捌拾元
沒收，於全部或一部不能沒收或不宜執行沒收時，追徵其價額。
    事  實
一、李建廷係黃志文所經營址設新北市○○區○○街000號全家便利
    商店新莊新園寧店之店員，利用擔任值班店員之機會，意圖
    為自己不法之所有，基於非法以電腦相關設備製作不實財產
    權取得紀錄以得利之犯意，於民國110年10月17日1時24分許
    至5時13分許間，在上址店內，利用店內「全家Famiport」
    機臺列印如附表「交易序號」、「代收金額」欄所示之代碼
    繳費單後，於附表「交易時間」欄所示之時間，持收銀機條
    碼掃描器掃描繳費單上條碼，惟未將應收取之款項放入收銀
    機內，即點選結帳鍵，以此不正方法將已收取如附表「代收
    金額」欄所示金額現金之虛偽資料透過收銀機輸入電腦，而
    接續製作如附表「代收金額」欄所示之不實財產權取得紀錄
    ，因此獲得免支付網路點數費用共計新臺幣（下同）2萬5,1
    80元之不法利益。嗣黃志文發現帳款短缺，經調閱店內監視
    器錄影畫面後報警處理，始查悉上情。
二、案經黃志文訴由新北市政府警察局新莊分局報告臺灣新北地
    方檢察署檢察官偵查起訴。
    理  由
壹、程序方面：
    本件被告李建廷所犯係死刑、無期徒刑、最輕本刑為3年以
    上有期徒刑以外之罪，其於準備程序中就被訴事實為有罪之
    陳述，經法官告知簡式審判程序之旨，並聽取公訴人及被告
    之意見後，依刑事訴訟法第273條之1第1項規定，由本院合
    議庭裁定由受命法官獨任進行簡式審判程序，且依刑事訴訟
    法第273條之2及第159條第2項規定，不適用傳聞法則有關限
    制證據能力之相關規定，合先敘明。
貳、實體方面：
一、上揭犯罪事實，業據被告李建廷於警詢時、偵查中、本院準
    備程序及審理時均坦承不諱，核與證人即告訴人黃志文於警
    詢時及偵查中之證述相符，並有便利商店內之監視錄影畫面
    截圖2張、全家便利商店股份有限公司代收費用明細表、收
    銀員明細表各1份、代收款繳款證明2張在卷可稽（見偵查卷
    第7至10頁），足認被告之自白與事實相符，洵堪採為認定
    事實之依據。本件事證明確，被告犯行，堪以認定，應依法
    論科。
二、論罪科刑：
  ㈠按刑法第339條之3之罪，以不正方法對於電腦或相關設備輸
    入虛偽資料或不正指令，為其構成要件，而所謂不正方法輸
    入虛偽資料或不正指令，係指在正常使用電腦或其相關設備
    之範圍內，輸入該電腦或相關設備者不願接納的指令或資料
    而言，亦包含行為人無權使用或逾越授權範圍使用電腦或相
    關設備之情形（最高法院101年度台上字第4426號判決意旨
    參照）。查，被告於值班期間固具有合法使用收銀機電腦，
    並按下現金鍵確認交易之權限，惟未許可被告得將未收取款
    項之虛偽交易資料輸入收銀機電腦之事宜，則被告逾越授權
    範圍，擅自將未實際收取現金之虛偽資料輸入收銀機電腦，
    以此不正方式製作財產權取得紀錄，而取得免支付網路點數
    費用共計2萬5,180元之不法利益，是核被告所為，係犯刑法
    第339條之3第2項之非法以電腦相關設備製作不實財產權取
    得紀錄得利罪。
  ㈡被告先後如附表所示多次非法以電腦相關設備製作不實財產
    權取得紀錄得利之行為，係出於單一犯意，在相連及密切接
    近之時間內實施，侵害同一法益，各行為之獨立性極為薄弱
    ，依一般社會健全觀念，在時間差距上，難以強行分開，應
    視為數個舉動之接續施行，為接續犯。
  ㈢爰審酌被告正值青年，不思循正當途徑獲取財物，反企圖不
    勞而獲，利用至超商工作之機會，以電腦設備製作不實之財
    產權取得紀錄之方式詐得財產上之不法利益，違背誠信及職
    業道德，所為實屬不該，惟念其犯後坦承犯行，態度尚可，
    並兼衡其素行、犯罪之動機、目的、手段，所詐得之不法利
    益之數額、迄未賠償告訴人之損失，及其自陳高職畢業之智
    識程度、目前待業中、須扶養母親之生活狀況等一切情狀，
    量處如主文所示之刑，以資懲儆。
  ㈣另被告所犯刑法第339條之3第2項之罪，法定最重本刑為7年
    以下有期徒刑之罪，與刑法第41條第1項前段所定得易科罰
    金之要件，即「最重本刑為5年以下有期徒刑以下之刑之罪
    」不符，故被告雖受6月以下有期徒刑之宣告，亦不得諭知
    易科罰金之折算標準，附為說明。
三、沒收：
  ㈠按犯罪所得，屬於犯罪行為人者，沒收之；前二項之沒收，
    於全部或一部不能沒收或不宜執行沒收時，追徵其價額，刑
    法第38條之1第1項前段、第3項分別定有明文。
  ㈡查，被告取得免支付網路點數費用之2萬5,180元不法利益，
    屬犯罪所得，未據扣案，亦未實際合法發還告訴人，爰依刑
    法第38條之1第1項前段、第3項之規定宣告沒收，於全部或
    一部不能沒收或不宜執行沒收時，追徵其價額。
據上論斷，應依刑事訴訟法第273條之1第1項、第299條第1項前
段，刑法第339條之3第2項、第38條之1第1項前段、第3項，刑法
施行法第1條之1第1項，判決如主文。
本案經檢察官陳雅詩提起公訴，經檢察官黃明絹到庭執行職務。
中　　華　　民　　國　　111 　年　　11　　月　　16　　日
                  刑事第二十五庭  法  官      曾淑娟
上列正本證明與原本無異。
如不服本判決，應於判決送達後20日內敘明上訴理由，向本院提
出上訴狀（應附繕本），上訴於臺灣高等法院。其未敘述上訴理
由者，應於上訴期間屆滿後20日內向本院補提理由書「切勿逕送
上級法院」。
                                  書記官      王若安  
中　　華　　民　　國　　111 　年　　11　　月　　17　　日
附錄本案論罪科刑法條全文：
中華民國刑法第339條之3
意圖為自己或第三人不法之所有，以不正方法將虛偽資料或不正
指令輸入電腦或其相關設備，製作財產權之得喪、變更紀錄，而
取得他人之財產者，處7年以下有期徒刑，得併科70萬元以下罰
金。
以前項方法得財產上不法之利益或使第三人得之者，亦同。
前二項之未遂犯罰之。

附表（金額：新臺幣）
編號 交易時間 交易序號 代收金額 1 110年10月17日1時24分 0000000000 3,045元 2 110年10月17日1時36分 0000000000 5,045元 3 110年10月17日1時42分 0000000000 5,045元 4 110年10月17日1時55分 0000000000 7,045元 5 110年10月17日5時13分 0000000000 5,000元